# 清产核资发函比例

提问人：柳寒秋 时间：2022-03-16 22:42:05
各位老师，一企业的往来余额 145 万，除一个 50 万的余额外。其余由大量一万左右的小金额组成。请问各位老师，发函是需要全部发吗？还是除大额的外，小额采取抽样发函。

回答人：chenyiwei
一般可以将小额款项采用代表性抽样方法选取样本，对样本发函。但确定关键项目和抽样的依据不应仅仅是账面余额，还应考虑定性特征，如债务人的风险程度、有无争议等。